臺灣臺北地方法院刑事判決　　　　　　　99年度訴字第1823號
公　訴　人　臺灣臺北地方法院檢察署檢察官
被　　　告　王國龍
選任辯護人　辛武律師
上列被告因違反槍砲彈藥刀械管制條例案件，經檢察官提起公訴
（99年度偵字第23037號），本院判決如下：
    主  文
王國龍未經許可，寄藏可發射子彈具有殺傷力之改造手槍，累犯
，處有期徒刑年陸月，併科罰金新臺幣伍萬元，罰金部分如易
服勞役，以新臺幣壹仟元折算壹日。扣案之仿GLOCK廠27型改造
手槍壹支（含彈匣壹個，槍枝管制編號：0000000000
號）沒收。
    事  實
一、王國龍前因違反麻醉藥品管理條例，經臺灣雲林地方法院以
    81年度易字第1326號判決處有期徒刑6月，緩刑3年確定；嗣
    因違反麻醉藥品管理條例、偽造文書及竊盜等案件，經臺灣
    雲林地方法院以82年度易字第1584號判處有期徒刑8月、7
    月、4月，並定應執行有期徒刑1年5月確定，並將前開緩刑
    予以撤銷。復因肅清煙毒條例案件，經臺灣雲林地方法院以
    83年度訴字第399號判決判處有期徒刑3年6月，上揭數罪分
    別接續執行，而於民國84年12月15日因縮短刑期假釋出監；
    於假釋期間，王國龍又因違反麻醉藥品管理條例等案件，經
    臺灣雲林地方法院以86年度訴字第27號判決各處有期徒刑5
    年4月、8月，定應執行刑有期徒刑5年8月確定，於86年4月
    22日再次入監執行上揭有期徒刑暨假釋經撤銷後之殘刑部分
    ，嗣於90年9月13日縮短刑期再次假釋出監並付保護管束，
    於95年2月2日期滿未經撤銷假釋而視為執行完畢。詎王國龍
    仍不知悔改，明知可發射子彈具有殺傷力之改造槍枝及具殺
    傷力之子彈，皆屬槍砲彈藥刀械管制條例管制之物品，非經
    中央主管機關之許可，不得無故寄藏。竟基於寄藏上開具殺
    傷力之槍、彈之犯意，於98年1月14日下午11時，在雲林縣
    西螺鎮吳厝橋之某處堤防邊，受其友人葉振輝（已歿）委託
    ，代為保管仿GLOCK廠27型半自動手槍製造之槍枝，換裝土
    造金屬槍管而成之改造手槍1枝（含彈匣1個，槍枝管制編號
    為0000000000號），以及由金屬彈殼組合直徑9.0±0.5mm
    金屬彈頭而成具殺傷力之改造子彈6顆，與同樣規格但不具
    殺傷力之子彈12顆及非制式金屬彈殼2顆等物，復於同日之
    不詳時間，將上揭槍、彈藏放在其位於雲林縣西螺鎮吳厝33
    之2號故居旁之空地，嗣於99年9月15日18時許，又將上揭槍
    、彈攜回其位於臺北縣土城市○○路○段24巷5號5樓之住所
    ，迨至同年9月30日11時許，其將上開槍、彈攜至臺北市萬
    華區龍山寺地下商場時，經警盤查後，徵得王國龍同意而為
    ，始獲悉上情，並扣得上揭槍、彈。
二、案經臺北市政府警察局萬華分局報告臺灣臺北地方法院檢察
    署檢察官偵查起訴。
    理  由
一、證據能力部分：
  (一)被告王國龍於警詢、偵查及本院審理時之自白，並非出於強
    暴、脅迫、利誘、詐欺、疲勞訊問、違法羈押或其他不正方
    法所得，具有任意性，且核與事實相符，依刑事訴訟法第15
    6條第1項規定自有證據能力。
  (二)對於司法警察機關調查中之案件，或有量大或急迫之情形，
    為因應實務之現實需求，認為當然有鑑定之必要者，基於檢
    察一體原則，得由該管檢察長對於轄區內之案件，以事前概
    括選任鑑定人或囑託鑑定機關（團體）之方式，俾便轄區內
    之司法警察官、司法警察對於調查中之此類案件，得即時送
    請事前已選任之鑑定人或囑託之鑑定機關（團體）實施鑑定
    。本件卷附內政部警政署刑事警察局99年10月18日刑鑑字第
    0990136738號鑑定書1份暨槍彈照片9幀（見偵卷第48至49頁
    ），及臺灣臺北地方法院檢察署99年12月15日北檢治金99偵
    23037字第93919號函檢附之內政部警政署刑事警察局99年12
    月3日刑鑑字第0990166287號鑑定意見函1份暨子彈照片4 幀
    （見本院卷第38至40頁），係由檢察機關委請該局為鑑定，
    且內政部警政署刑事警察局為臺灣高等法院檢察署檢察長事
    前概括選任之鑑定機關，均係依刑事訴訟法第206條第1項、
    第208條第1項所為之鑑定，俱屬刑事訴訟法第159條第1項所
    稱「除法律有規定者外」之例外情形，皆具證據能力。
  (三)被告及其辯護人於本院準備程序中對卷附臺北市政府警察局
    保安警察大隊搜索扣押筆錄及扣押物品目錄表1 份（見偵卷
    第19頁、第21至22頁）之證據能力未予否認，且迄於言詞辯
    論終結前亦未聲明異議（見本院卷第51頁反面），依刑事訴
    訟法第159條之5 第2項規定，應視為被告已同意作為證據，
    本院審酌前開筆錄及目錄表係警員當場製作，並非非法取得
    ，亦無證明力明顯過低之情形，並經被告簽名確認，因認作
    成時之情況為適當，且經本院於審判期日依法進行證據之調
    查辯論，被告於訴訟上之程序權已受保障，自得採為證據。
二、訊據被告對上開犯罪事實坦承不諱，且扣得之改造手槍1支
    ，經以性能檢驗法鑑定，係仿GLOCK廠27型半自動手槍製造
    之槍枝，換裝土造金屬槍管改造而成，擊發功能正常，可供
    擊發適用子彈使用，認具殺傷力；另扣案之子彈18顆，經送
    內政部警政署刑事警察局以檢視法及試射法鑑定，認均屬非
    制式子彈，其中6顆由金屬彈殼組合直徑9.0±0.5mm金屬彈
    頭而成，經試射，可擊發，認具殺傷力；其餘12顆固同為金
    屬彈殼組合直徑9.0±0.5mm之金屬彈頭，然經試射後，其中
    有10顆雖可擊發，惟發射動能不足，另2顆則無法擊發，均
    認不具殺傷力，此有內政部警政署刑事警察局99年10月18日
    刑鑑字第0990136738號鑑定書、99年12月3日刑鑑字第09901
    6628號函等在卷可稽（見偵卷第48至49頁、本院卷第39至40
    頁），復有臺北市政府警察局保安警察大隊自願受搜索同意
    書1紙（見偵卷第20頁）、搜索扣押筆錄1份（見偵卷第21至
    22頁）、扣押物品目錄表1紙（見偵卷第19頁）、扣案證物
    相片7張（見偵卷第17至18頁）、前揭改造手槍1枝（含彈匣
    1個）、改造子彈18顆及彈殼2顆等在卷可憑，是被告前開任
    意性自白，與事實核屬相符。從而，本件事證明確，被告犯
    行堪以認定，應予依法論科。
三、按寄藏係指受人委託代為保管之意，其保管之本身所為之持
    有，既係「寄藏」之當然結果，法律上自宜僅就寄藏行為為
    包括之評價，不應另就持有予以論罪（最高法院74年第3400
    號判例意旨參照）。另扣案之具有殺傷力之改造手槍及改造
    子彈，分屬槍砲彈藥刀械管制條例第4條第1項第1款、第2款
    所稱之槍砲、彈藥，依據同條例第5 條規定，均非經主管機
    關許可不得持有、寄藏。被告未經主管機關許可，受他人之
    託，代為藏放可發射子彈具有殺傷力之改造手槍及改造子彈
    之行為，係犯槍砲彈藥刀械管制條例第8條第4項之未經許可
    寄藏改造手槍罪及第12條第4項之未經許可寄藏子彈罪。所
    犯上開犯行，係以一寄藏行為，同時寄藏具有殺傷力之改造
    手槍及子彈，屬一行為而同時觸犯槍砲彈藥刀械管制條例第
    8條第4項及第12條第4項之2罪名，為想像競合犯，應依刑法
    第55條之規定，從一重論以槍砲彈藥刀械管制條例第8條第4
    項之寄藏改造手槍罪。又被告有如事實欄所載之前科及執行
    紀錄，此有臺灣高等法院被告前案紀錄表1份在卷足徵（見
    本院卷第4至10頁），是被告於前次有期徒刑之執行完畢後
    ，5年以內故意再犯本件有期徒刑以上之罪，應依刑法第47
    條第1項規定論以累犯，並加重其刑。爰審酌被告本件犯行
    ，對於社會大眾治安影響程度固然重大，然被告經警查獲後
    業已坦承上開寄藏改造手槍、子彈之犯行，已具悔意，犯後
    態度堪稱良好，兼衡被告犯罪動機、手段及家庭狀況等一切
    情狀，量處如主文所示之刑，並就罰金刑部分，併諭知易服
    勞役之折算標準如主文所示。
四、至於扣案之具殺傷力改造手槍1支（含彈匣1個），依據槍砲
    彈藥刀械管制條例第4條第1項第2款、第5條之規定不可非法
    持有，為違禁物，爰依刑法第38條第1項第1款之規定，併予
    宣告沒收。另扣案之6顆改造子彈，雖具有殺傷力，但業經
    試射擊發而裂解，已不具有子彈之功能，核非違禁物；又其
    餘扣案之12顆改造子彈，認不具有殺傷力，亦已如前述，皆
    非違禁物，均無庸沒收。再者，扣案之非制式金屬彈殼2顆
    ，本不具有子彈之功能，非違禁物，亦與本件被告寄藏槍枝
    、子彈之犯行無關，均無庸諭知沒收，附此敘明。
據上論斷，應依刑事訴訟法第299條第1項前段，槍砲彈藥刀械管
制條例第8條第4項、第12條第4項，刑法第11條前段、第55條、
第47條第1項、第42條第3項前段、第38條第1項第1款，判決如主
文。
本案經檢察官李彥霖到庭執行職務
中    華    民    國   100    年    1     月    18    日
                  刑事第十七庭審判長法  官  劉煌基
                                    法  官  葉力旗
                                    法  官  楊雅清
以上正本證明與原本無異。
如不服本判決應於收受送達後10日內向本院提出上訴書狀，並應
敘述具體理由；其未敘述上訴理由者，應於上訴期間屆滿後20日
內向本院補提理由書（均須按他造當事人之人數附繕）「切勿逕
送上級法院」。
                                    書記官  吳俊龍
中    華    民    國   100    年    1     月    18    日
附錄本案論罪科刑法條全文：
槍砲彈藥刀械管制條例第8條
未經許可，製造、販賣或運輸鋼筆槍、瓦斯槍、麻醉槍、獵槍、
空氣槍或第 4 條第 1 項第 1 款所定其他可發射金屬或子彈具
有殺傷力之各式槍砲者，處無期徒刑或 5 年以上有期徒刑，併
科新臺幣 1 千萬元以下罰金。
未經許可，轉讓、出租或出借前項所列槍枝者，處 5 年以上有
期徒刑，併科新臺幣 1 千萬元以下罰金。
意圖供自己或他人犯罪之用，而犯前二項之罪者，處無期徒刑或
 7 年以上有期徒刑，併科新臺幣 1 千萬元以下罰金。
未經許可，持有、寄藏或意圖販賣而陳列第 1 項所列槍枝者，
處 3 年以上10 年以下有期徒刑，併科新臺幣 700 萬元以下罰
金。
第 1 項至第 3 項之未遂犯罰之。
槍砲彈藥刀械管制條例第12條
未經許可，製造、販賣或運輸子彈者，處 1 年以上 7 年以下有
期徒刑，併科新台幣 500 萬元以下罰金。
未經許可，轉讓、出租或出借子彈者，處 6 月以上 5 年以下有
期徒刑，併科新台幣 300 萬元以下罰金。
意圖供自己或他人犯罪之用，而犯前二項之罪者，處 3 年以上
10 年以下有期徒刑，併科新台幣 700 萬元以下罰金。
未經許可，持有、寄藏或意圖販賣而陳列子彈者，處 5 年以下
有期徒刑，併科新台幣 300 萬元以下罰金。
第 1 項至第 3 項之未遂犯罰之。